【裁判字號】    98,聲,1279
【裁判日期】    981120
【裁判案由】    返還提存物
【裁判全文】
臺灣桃園地方法院民事裁定              98年度聲字第1279號
聲  請  人  喜威世流通股份有限公司
法定代理人  乙○○
相  對  人  甲○○
上列當事人間聲請返還提存物事件，本院裁定如下：
    主  文
本院九十一年度存字第一八二七號提存事件聲請人所提存之擔保
金新台幣伍拾萬元，准予返還。
    理  由
一、本件聲請人與第三人品泰股份有限公司（下稱品泰公司）合
    併，聲請人為存續公司，品泰公司為消滅公司，併購基準日
    為民國97年5 月3 日，有聲請人提出之聲請人及品泰公司變
    更登記表影本各1 份附卷可稽，按企業併購法第24條規定，
    原屬品泰公司之權利義務，自應由聲請人繼續享有或負擔，
    合先敘明。
二、本件聲請略以：品泰公司依本院91年度全字第3661號民事裁
    定意旨，以本院91年度存字第1827號提存書提存新台幣（下
    同）500,000 元為擔保後，聲請對相對人之財產實施假扣押
    ，經本院91年度執全字第1822號假扣押強制執行事件受理在
    案。嗣於聲請人與品泰公司合併並承受品泰公司一切權利義
    務後，聲請人將本院91年度執全字第1822號假扣押執行程序
    撤回，並聲請本院以98年度司全聲字第8 號民事裁定撤銷前
    開假扣押裁定，系爭假扣押事件應屬終結。聲請人已寄發存
    證信函定20日期限催告相對人行使權利，相對人於98年8 月
    5 日收受存證信函後迄未行使權利，為此依民事訴訟法第10
    4 條第1 項第3 款之規定聲請返還前開提存物等語。
三、按訴訟終結後，供擔保人證明已定20日以上之期間，催告受
    擔保利益人行使權利而未行使，或法院依擔保人之聲請法院
    通知受擔保利益人於一定期間內行使權利並向法院為行使權
    利之證明而未證明者，法院應依供擔保人之聲請，以裁定命
    返還其提存物，民事訴訟法第104 條第1 項第3 款定有明文
    。又上開所謂「訴訟終結後」，宜從廣義解釋，包括撤銷假
    扣押、假處分裁定及其執行程序終結在內，最高法院90年度
    台抗字653 號裁定可資參照。
四、經查，聲請人就其主張之事實，業提出郵局存證信函（台北
    長安郵局存證信函第2054號）暨回執1 份，以及本院91年度
    全字第3661號民事裁定、91年度存字第1827號提存書、98年
    度司全聲字第8 號民事裁定、91年度訴字第2427號民事判決
    暨上訴駁回裁定、本院民事執行處98年7 月24日桃院永91執
    全六字第1822號函、聲請人及品泰公司股份有限公司變更登
    記表、民事聲明承受執行暨聲請撤回執行狀、相對人戶籍謄
    本（以上皆為影本）各1 份為證，復經本院依職權調閱91年
    度全字第3661號、91年度存字第1827號、91年度執全字第18
    22號、98年度司全聲字第8 號等本院卷宗核閱屬實。又相對
    人迄今並未行使權利之事實，有本院民事記錄科查詢簡答表
    2 紙在卷可憑。另本院函請相對人就本件提存物返還之聲請
    表示意見，相對人亦未回復。從而，本件聲請人返還提存物
    之聲請，核與民事訴訟法第104 條第1 項第3 款規定相符，
    洵屬有據，應予准許。
五、依民事訴訟法第106 條、第104 條第1 項第3 款，裁定如主
    文。
中    華    民    國    98    年    11    月    20    日
                  民事第一庭    法  官  郭俊德
以上正本係照原本作成。
如對本裁定抗告須於裁定送達後10日內向本院提出抗告狀，並應
繳納抗告裁判費新台幣1,000 元。
中    華    民    國    98    年    11    月    24    日
                                書記官  吳瓊英


司法院資訊處製作；財團法人民間司法改革基金會備份。
